# 用于研发项目的借款利息可以计入研发费用或者研发支出吗

提问人：sisiminglei 时间：2021-06-29 08:05:12
陈版 请教下 公司将借款用于研发活动 可以将相应利息计入研发费用或者研发支出吗？有公司这样做 但是感觉很奇怪

回答人：chenyiwei
如果要将借款利息资本化计入研发支出，必须同时满足两个条件： 1 、对应的研发支出已满足资本化条件，针对资本化期间的研发支出进行借款费用资本化，前期已费用化的支出不得作为借款费用资本化的计算基数； 2 、可资本化计入研发支出（无形资产成本）的借款费用必须符合借款费用准则规定的条件。